臺灣高雄地方法院民事裁定　　　　　　　94年度聲字第1273號
聲　請　人　甲○○
相　對　人　高雄縣仁武鄉大灣自辦市地重劃區重劃會
兼法定代理　戊○○
相　對　人　癸○○
　　　　　　庚○○
　　　　　　己○○
　　　　　　壬○○
　　　　　　辛○
　　　　　　　　　　　號
　　　　　　丁○○
　　　　　　　　　　　1
　　　　　　子○○
　 　　　 　丙○○
　　　　　　丑○○
　　　　　　乙○○
當事人間聲請返還擔保金事件，本院裁定如下：
  主  文
本院民國九十三年存字第六一七號提存事件聲請人所提存之擔保
金新台幣貳佰壹拾萬元准予返還。
  理  由
一、按，訴訟終結後，供擔保人證明已定二十日以上之期間，催
    告受擔保利益人行使權利而不行使者，法院應依供擔保人之
    聲請，以裁定命返還其提存物；民事訴訟法第104條之規定
    於假處分或假扣押所供之擔保，亦準用之，民事訴訟法第
    104條第1項第3款、第106條分別定有明文。
二、聲請意旨略以：聲請人與相對人間確認會員大會不存在事件
    ，聲請人前遵本院93年度裁全字第652 號假處分裁定，為擔
    保相對人因假處分所受之損害，曾提供新台幣2,100, 000
    元之擔保金，並以本院93年度存字第617 號提存事件提存在
    案。嗣因上開假執行之裁定業經臺灣高等法院高雄分院以93
    年度抗字第261 號廢棄確定，且本院執行處亦於94年1 月7
    日以94雄院貴民如93執全字第547 號函通知高雄縣政府撤銷
    上開假處分之執行命令，聲請人並於94年4 月15日以高雄90
    支郵局第21號存證信函催告相對人等人於21日內行使權利；
    而相對人壬○○未向上開郵局為招領，致無法送達，聲請人
    因而依民事訴訟法第104 條第1 項第3 款後段之規定，另聲
    請本院以94聲字第809 號通知行使權利事件，聲請由法院通
    知相對人壬○○於一定期間內行使權利並向法院為行使權利
    之證明，而相對人壬○○並未於一定期間內行使權利並向法
    院為行使權利之證明。因相對人等人並未於期限內對聲請人
    起訴或有任何訴訟上之主張，爰依首開規定聲請裁定發還上
    開擔保金等語。
三、經查，聲請人主張之上開聲請事實，業據其提出上開存證信
    函及掛號信件回執、本院94年7 月27日雄院貴民勝94聲809
    號函各1 份為證，並經本院依職權調取上開卷宗查明屬實，
    而相對人等人迄今仍未就其所受損害行使權利，亦經本院依
    職權查證明確，有本院民事紀錄科查詢表在卷可稽。另查，
    本院於94年5 月27日依聲請人之聲請，發函通知相對人壬○
    ○應於本院函文送達後20日內向聲請人行使權利並向本院為
    行使權利之證明，而上開通知最遲已於94年6 月19日發生合
    法送達之效力，然相對人壬○○並未向本院提出已對聲請人
    行使權利之證明，亦業經本院依職權調取94年度聲字第809
    號卷宗查明屬實。從而，聲請人聲請返還上開擔保金，自無
    不合，應予准許。
四、依民事訴訟法第104條第1項第3款，裁定如主文。
中　　華　　民　　國　　94　　年　　9 　　月　　5 　　日
                  民事鳳山分庭法　官　郭文通
正本證明與原本無異。
如不服本裁定應於送達10日內向本院提出抗告狀，並繳納裁判費
新台幣1,000元。
中　　華　　民　　國　　94　　年　　9 　　月　　6 　　日
                                書記官　李崑良
